---
title: "Vectores en R, Python y Matlab"
author: "Imanol"
date: "26/4/2021"
output: pdf_document
---

```{r setup, include=FALSE}
knitr::opts_chunk$set(echo = TRUE)

knitr::opts_chunk$set(engine.path = list(matlab = "C:/Archivos de programa/MATLAB/R2020b/bin/matlab.exe"))

library(reticulate)
use_python("../../../anaconda3/envs/Curso Algebra Lineal/python.exe")
```

# R

## Definir vectores
```{r}
x = c(1,2,3,4,5,6,7,8,9,10)
```

## Conocer longitud de un vector
```{r}
length(x)
```

## Suma y resta de vectores
```{r}
x = c(0,3,-1,3,5)
y = c(1,2,3,-1,0)
x+y
x-y
```

## Producto por un escalar
```{r}
x = c(1,0,-1,0,2,0,-2)
2*x
-2*x
5*x
```

## Producto escalar de vectores
```{r}
# Se crea una funcion para hacer el producto escalar porque R 
# no lo incorpora.

productoEscalar = function(x,y){
  if (length(x) == length(y)){
    sum(x*y)
  }else{
    print("ERROR: No se puede calcular el producto escalar de estos dos vectores            porque no son de la misma dimension")
  }
}

x = c(0,3,-1,3,5)
y = c(1,2,3,-1,0)

productoEscalar(x,y)
```

## Norma Euclidea de un vector
```{r}
x = c(1,2,0,3,-1,1)
Norm(x) # Se necesita el paquete pracma
```

## Distancia entre dos puntos
```{r}
distancia = function(x,y){
  if (length(x) == length(y)){
    Norm(x-y)
  }else{
    print("ERROR: No se puede calcular la distancia entre estos dos puntos                  porque no son de la misma dimension")
  }
}

x = c(0,3,-1,3,5)
y = c(1,2,3,-1,0)
distancia(x,y)
```

## Angulo entre dos vectores
```{r}
angleRad = function(x,y){
  if (length(x) == length(y)){
    acos(productoEscalar(x,y)/(Norm(x)*Norm(y)))
  }else{
    print("ERROR: No se puede calcular el angulo entre estos dos vectores                  porque no son de la misma dimension")
  }
}

x = c(0,3,-1,3,5)
y = c(1,2,3,-1,0)
angleRad(x,y) # Te lo da en radianes
```

## Proyeccion ortogonal de V sobre U
```{r}
proyeccionOrt = function(u,v){
  if (length(u) == length(v)){
    productoEscalar(u,v)/Norm(u)^2*u
  }else{
    print("ERROR: No se puede calcular la proyeccion ortogonal de v sobre u                porque no son de la misma dimension")
  }
}

# Proyeccion ortogonal de v sobre u
u = c(3,1)
v = c(1,2)
proyeccionOrt(u,v) # Primer vector es sobre el que proyectamos
                   # el segundo vector es el proyectado.
```

## Producto vectorial
```{r}
# Solo se puede con vectores de dimension 3.
productoVectorial = function(x,y){
  if (length(x) == length(y) & length(x) == 3){
    c(x[2]*y[3] - x[3]*y[2], -(x[1]*y[3] - x[3]*y[1]), x[1]*y[2] - x[2]*y[1])
  }else{
    print("ERROR: No se cumplen las condiciones necesarias para calcular el
           producto vectorial de estos dos vectores")
  }
}

x = c(1,2,3)
y = c(0,-1,1)
productoVectorial(x,y)
```

## Producto mixto
```{r}
# Solo se puede con vectores de dimension 3.
productoMixto = function(x,y,z){
  if (length(x) == length(y) & length(x) == length(z) & length(x) == 3){
    det(rbind(x,y,z)) # Se podria hacer con las funciones de producto vectorial
                      # creadas antes.
  }else{
    print("ERROR: No se cumplen las condiciones necesarias para calcular el
           producto vectorial de estos tres vectores")
  }
}

x = c(1,2,3)
y = c(0,-1,1)
z = c(2,0,-3)
productoMixto(x,y,z)
```



# Python

## Definir vectores
```{python}
import numpy as np
x = np.array([1,2,3,4,5,6,7,8,9,10])
x
```

## Conocer longitud de un vector
```{python}
len(x)
```

## Suma y resta de vectores
```{python}
x = np.array([0,3,-1,3,5])
y = np.array([1,2,3,-1,0])
x+y
x-y
```

## Producto por un escalar
```{python}
x = np.array([1,0,-1,0,2,0,-2])
2*x
-2*x
5*x
```

## Producto escalar de vectores
```{python}
# Se crea una funcion para hacer el producto escalar porque Python 
# no lo incorpora.

def productoEscalar(x,y):
  if len(x) == len(y):
    suma = 0
    for i in range(0,len(x)):
      suma = suma + x[i]*y[i]
    return suma
  else:
    return "ERROR: las longitudes de los vectotores no coinciden"
    
x = np.array([0,3,-1,3,5])
y = np.array([1,2,3,-1,0])

productoEscalar(x,y)
```

## Norma Euclidea de un vector
```{python}
# Se utiliza la funcion numpy.linalg.norm() de numpy
x = np.array([1,2,0,3,-1,1])
np.linalg.norm(x)
```

## Distancia entre dos puntos
```{python}
def distancia(x,y):
  if len(x) == len(y):
    suma = 0
    dist = np.linalg.norm(x-y)
    return dist
  else:
    return "ERROR: las longitudes de los vectotores no coinciden"

# Recordar que son puntos  
x = np.array([0,3,-1,3,5]) 
y = np.array([1,2,3,-1,0])
distancia(x,y)
```

## Angulo entre dos vectores
```{python}
def angleRad(x,y):
  import math
  if len(x) == len(y):
    angle = math.acos(productoEscalar(x,y)/(np.linalg.norm(x)*np.linalg.norm(y)))
    return angle
  else:
    return "ERROR: las dimensiones no coinciden"


x = np.array([0,3,-1,3,5]) 
y = np.array([1,2,3,-1,0])
angleRad(x,y) # Te lo da en radianes
              # Para pasara a grados multiplicar por 180/(math.pi)
```

## Proyeccion ortogonal de V sobre U
```{python}
def proyeccionOrt(u,v):
  if len(u) == len(v):
    proy = (productoEscalar(u,v)/pow(np.linalg.norm(u),2))*u
    return proy
  else:
    return "ERROR: las dimensiones no coinciden"

# Proyeccion ortogonal de v sobre u
u = np.array([3,1]) 
v = np.array([1,2])
proyeccionOrt(u,v) # Primer vector es sobre el que proyectamos
                   # el segundo vector es el proyectado.
```

## Producto vectorial
```{matlab}
def productoVectorial(x,y):
  if len(x) == len(y) and len(x) == 3:
    z = np.array([x[1]*y[2] - x[2]*y[1], -(x[0]*y[2] - x[2]*y[0]), x[0]*y[1] - x[1]*y[0]])
    return z
  else:
    return "ERROR"


x = np.array([1,2,3]) 
y = np.array([0,-1,1])
productoVectorial(x,y)
```

## Producto mixto
```{matlab}
def productoMixto(x,y,z):
  if len(x) == len(y) and len(x) == len(z) and len(x) == 3:
    return np.linalg.det(np.array([x,y,z]))
  else:
    return "ERROR"


x = np.array([1,2,3]) 
y = np.array([0,-1,1])
z = np.array([2,0,-3])
productoMixto(x,y,z)
```
# Matlab
## Definir vectores
```{matlab}
x = [1; 2; 3; 4; 5; 6; 7; 8; 9; 10]
```

## Conocer longitud de un vector
```{matlab}
length(x)
```

## Suma y resta de vectores
```{matlab}
x = [0,3,-1,3,5];
y = [1,2,3,-1,0];
x+y
x-y
```

## Producto por un escalar
```{matlab}
x = [1,0,-1,0,2,0,-2]
2*x
-2*x
5*x
```

## Producto escalar de vectores
```{matlab}
% Tendria que crear un script donde meter la funcion
function productoEsc = productoEscalar(x,y)
    if length(x) == length(y)
        prodEsc = 0
        for i = 1:length(x)
            prodEsc = prodEsc + x(i)*y(i)
        endfor
        prodEsc
    else
        fprintf("Error")
    endif
endfunction

x = [0,3,-1,3,5];
y = [1,2,3,-1,0];

productoEscalar(x,y)
```

## Norma Euclidea de un vector
```{matlab}
x = [1,2,0,3,-1,1]
norm(x) 
% Tambien se podria con sqrt(productoEscalar(x,x))
```

## Distancia entre dos puntos
```{matlab}
% Tendria que crear un script donde meter la funcion
function dist = distancia(x,y)
    if length(x) == length(y)
        dist = norm(x-y);
        dist
    else
        fprintf("Error")
    endif
endfunction

x = [0,3,-1,3,5];
y = [1,2,3,-1,0];
distancia(x,y)
```

## Angulo entre dos vectores
```{matlab}
% Tendria que crear un script donde meter la funcion
function anguloRad = angleRad(x,y)
    if length(x) == length(y)
        anguloRad = acos(productoEscalar(x,y)/(norm(x)*norm(y)));
    else
        fprintf("Error");
    endif
endfunction

x = [0,3,-1,3,5];
y = [1,2,3,-1,0];
angleRad(x,y) # Te lo da en radianes
```

## Proyeccion ortogonal de V sobre U
```{matlab}
% Tendria que crear un script donde meter la funcion
function proy = proyeccionOrt(u,v)
    if length(u) == length(v)
        proy = productoEscalar(u,v) / norm(u)*.^2 * u;
    else
        fprintf("Error");
    endif
endfunction

# Proyeccion ortogonal de v sobre u
u = [3,1];
v = [1,2];
proyeccionOrt(u,v) # Primer vector es sobre el que proyectamos
                   # el segundo vector es el proyectado.
```

## Producto vectorial
```{matlab}
% Tendria que crear un script donde meter la funcion
function prodVec = productoVectorial(x,y)
    if length(x) == length(y) && length(x) == 3
        prodVec = [x(2)*y(3) - x(3)*y(2); -(x(1)*y(3) - x(3)*y(1)); x(1)*y(2) - x(2)*y(1)];
    else
        fprintf("Error");
    endif
endfunction

x = [1,2,3]
y = [0,-1,1]
productoVectorial(x,y)
```

## Producto mixto
```{matlab}
% Tendria que crear un script donde meter la funcion
function prodMix = productoMixto(x,y,z)
    if length(x) == length(y) && length(x) == length(z) && length(x) == 3
        prodMix = [x y z];
    else
        fprintf("Error");
    endif
endfunction

x = [1,2,3]
y = [0,-1,1]
z = [2,0,-3]
productoMixto(x,y,z)
```

